臺灣高等法院刑事判決　　　　　　　 100年度上訴字第2692號
上　訴　人
即　被　告　高鴻川
上列上訴人因違反槍砲彈藥刀械管制條例案件，不服臺灣桃園地
方法院 100年度審訴字第1291號，中華民國100年7月28日第一審
判決（起訴案號：臺灣桃園地方法院檢察署100 年度偵字第6842
號），提起上訴，本院判決如下：
    主  文
上訴駁回。
    事  實
一、高鴻川有多項前科紀錄：(一)於民國93年間，因違反槍砲彈藥
    刀械管制條例等案件，經臺灣臺北地方法院以93年度訴字第
    822 號判處有期徒刑1 年2 月確定；(二)93年間，因連續施用
    第一、二級毒品案件，經臺灣臺北地方法院以93年度訴字第
    787號分別判處有期徒刑1年2月、6月，應執行有期徒刑1年7
    月確定；(三)93年間，因違反槍砲彈藥刀械管制條例等案件，
    經臺灣臺北地方法院就未經許可寄藏槍砲之主要組成部分判
    處有期徒刑 8月，嗣經撤回上訴確定，另就未經許可，製造
    其他可發射子彈具有殺傷力之改造槍枝未遂部分，再經本院
    以 95年度上更一字第765號判處有期徒刑3年4月，復經最高
    法院以96年度臺上字第1935號判決駁回上訴確定；上開(一)、
    (二)部分所示之罪刑，經臺灣臺北地方以96年度聲減字第1926
    號裁定分別減為有期徒刑 7月、7月、3月，定應執行刑為有
    期徒刑1年4月確定；並與上開(三)部分所示之罪刑，經依前揭
    同裁定及本院 96年度抗字第941號裁定減刑，並定應執行刑
    為有期徒刑3年7月確定，經入監接續執行，雖於 98年6月26
    日縮短刑期假釋出監，惟嗣後復於99年間再犯多件施用毒品
    犯行，經撤銷假釋，入監執行殘刑，而未執行完畢。
二、高鴻川明知具有殺傷力之子彈係屬違禁物，未經許可不得擅
    自持有，竟於99年12月初某日，在新北市○○區○○路21號
    3樓之7，自真實姓名年籍不詳名「高千淑」成年友人處收受
    如附表所示具有殺傷力之非制式子彈4顆（其中2顆業經內政
    部警政署刑事警察局鑑定採樣試射用罄），自斯時起未經許
    可而持有之。嗣於 100年1月7日上午10時55分許，在新北市
    ○○區○○路 160號對面停車格處因另案通緝而為警查獲，
    自願受搜索而為警扣得上開如附表所示具有殺傷力之非制式
    子彈4顆。
三、案經新北市政府警察局中和第一分局報請臺灣板橋地方法院
    檢察署檢察官偵查起訴。
    理  由
一、上揭事實，業據被告高鴻川坦承不諱，復有如附表所示具有
    殺傷力之非制式子彈4顆扣案可證，而扣案子彈4顆經送鑑驗
    結果：3顆認均係非制式子彈，由金屬彈殼組合直徑9.0±0.
    5mm金屬彈頭而成，採樣1顆試射，可擊發，認具殺傷力；1
    顆，認係非制式子彈，由金屬彈殼組合直徑8.9 mm金屬彈頭
    而成，經試射，可擊發，認具殺傷力等情，有內政部警政署
    刑事警察局100年1 月10日刑鑑字第10001100024號槍彈鑑定
    書1份及鑑驗照片8幀在卷可考（偵查卷第78、79頁），核與
    被告自白相符，事證明確，被告犯行堪予認定。
二、核被告所為，係犯槍砲彈藥刀械管制條例第12條第4 項之未
    經許可持有子彈罪。被告以一持有行為，持有如附表所示扣
    案子彈4 顆，雖持有之客體有數個，因僅侵害單一法益，自
    為單純一罪，不生想像競合犯之問題。又被告有事實欄所示
    之前科紀錄，因撤銷假釋現仍有殘刑未執行完畢，此有臺灣
    高等法院被告前案紀錄表乙份在卷可稽，並無刑法第47條第
    1 項累犯規定適用之餘地，起訴書認定被告為累犯，尚有誤
    解，併此敘明。
三、原審以被告所為違反槍砲彈藥刀械管制條例犯行事證明確，
    適用槍砲彈藥刀械管制條例第 12條第4項、刑法第11條前段
    、第 42條第3項前段、第38條第1項第1款之規定，併審酌被
    告持有具殺傷力之子彈，對社會治安危害非輕，惟念其犯後
    坦承犯行，態度尚佳等一切情狀，量處有期徒刑 8月，併科
    罰金新臺幣（下同）20萬元並諭知易服勞役之折算標準。扣
    案如附表編號1所示之子彈，均屬違禁物，應依刑法第 38條
    第1項第1款之規定，宣告沒收，至於扣案如附表編號 2、編
    號 3所示之子彈，原雖亦可擊發具殺傷力而屬違禁物，然業
    於鑑定時試射而喪失子彈之作用與性質，已非違禁物，爰不
    宣告沒收。經核認事用法均無違誤，量刑亦屬妥適。
四、被告上訴意旨略以：子彈係其主動交予警方，且其犯後態度
    良好，原審量刑過重，請求從輕量刑等語。惟查：按刑之量
    定，為求個案裁判之妥當性，法律賦予法院裁量之權，量刑
    輕重，屬為裁判之法院得依職權自由裁量之事項，苟其量刑
    已以行為人之責任為基礎，並斟酌刑法第57條各款所列情狀
    ，在法定刑度內，酌量科刑，如無偏執一端，致明顯失出失
    入情形，上級審法院即不得單就量刑部分遽指為不當或違法
    ，原審關於被告科刑之部分，業已以被告之責任為基礎，並
    審酌被告素行、犯罪情節、犯後態度等情，而就被告所犯之
    本罪，處有期徒刑8 月，併科罰金20萬元，並諭知如易服勞
    役，以1,000 元折算1 日等情，並未逾法定刑度，經核亦無
    違誤，此均不能任意指摘為違法。從而，被告上訴主張原審
    量刑過重，請求從輕量刑云云，即不可採。是被告之上訴為
    無理由，應予駁回。
據上論斷，應依刑事訴訟法第368條，判決如主文。
本案經檢察官柯麗鈴到庭執行職務。
中    華    民    國  100     年    10     月    25   日
            刑事第十二庭  審判長法  官   蔡永昌
                                法  官   王美玲
                                法  官   王梅英
以上正本證明與原本無異。
如不服本判決，應於收受送達後10日內向本院提出上訴書狀，其
未敘述上訴之理由者並得於提起上訴後10日內向本院補提理由書
（均須按他造當事人之人數附繕本）「切勿逕送上級法院」。
                                 書記官  楊麗娟
中    華    民    國   100    年    10    月    25    日
附錄本案論罪科刑依據之法條：
槍砲彈藥刀械管制條例第12條第4 項
未經許可，持有、寄藏或意圖販賣而陳列子彈者，處5 年以下有
期徒刑，併科新臺幣300 萬元以下罰金。
┌──┬─────────────────────┬──┬───────────┐
│編號│                 扣案子彈                 │數量│         備註         │
├──┼─────────────────────┼──┼───────────┤
│ 01 │非制式子彈，由金屬彈殼組合直徑9.0 ±0.5mm │2 顆│                      │
│    │金屬彈頭而成，可擊發，認具殺傷力          │    │                      │
├──┼─────────────────────┼──┼───────────┤
│ 02 │非制式子彈，由金屬彈殼組合直徑9.0 ±0.5mm │1 顆│原具殺傷力，因採樣試射│
│    │金屬彈頭而成，可擊發，認具殺傷力          │    │而喪失子彈之作用與性質│
├──┼─────────────────────┼──┼───────────┤
│ 03 │非制式子彈，由金屬彈殼組合直徑8.9 mm金屬彈│1 顆│原具殺傷力，因採樣試射│
│    │頭而成，可擊發，認具殺傷力                │    │而喪失子彈之作用與性質│
└──┴─────────────────────┴──┴───────────┘